臺灣臺北地方法院交通事件裁定　　　　 96年度交聲字第521號
原處分機關　臺北市交通事件裁決所
異　議　人　甲○○
即受處分人
上列受處分人因違反道路交通管理處罰條例案件，對於臺北市交
通事件裁決所民國九十六年五月一日所為之處分（原處分案號：
北市裁二字第裁二二—ＡＵ0000000號），聲明異議，本
院裁定如下：
    主  文
異議駁回。
    理  由
一、按汽車駕駛人停車時，不依順行方向，或不緊靠道路右側，
    或併排停車，或單行道不緊靠路邊停車者，處新臺幣（下同
    ）六百元以上一千二百元以下罰鍰，道路交通管理處罰條例
    第五十六條第一項第六款定有明文。
二、本件異議人即受處分人甲○○所有之車號ＭＰ—一一七九號
    自小客車，經臺北市政府警察局南港分局警員舉發，於民國
    九十六年三月二日十四時五十分許，在臺北市○○路○段，
    有「不依順行方向停車」之違規情事，受處分人不服，提出
    陳述，原處分機關函請舉發單位調查結果，仍認違規事實明
    確，依道路交通管理處罰條例首開規定，裁處罰鍰九百元，
    受處分人不服，提出本件異議，其異議意旨略以：上開自小
    客車當時停放於巷弄內，且在私人土地，車身並未有二分之
    一以上停放在車道上，且玉成派出所前整排全部車身與道路
    順行方向呈九十度垂直停放於馬路上，為何這樣可以接受？
    等語。
三、本院之判斷：受處分人並不否認其所有之車號ＭＰ—一一七
    九號自小客車，於九十六年三月二日十四時五十分，在臺北
    市○○路○段七六八巷內，與道路順行方向呈九十度垂直停
    放，其車身約一半置於道路上之事實，且據臺北市政府警察
    局南港分局九十六年四月十日北市警南分交字第０九六三三
    三五九七００號記載：「經查車號ＭＰ—一一七九號自小客
    車所停放位置為本市○○路○段七六八巷內，車輛與道路順
    行方向成九十度垂直停放，車身後半部停放在私有地建築空
    間內」等語，有該函附卷可稽，受處分人確有違反道路交通
    安全規則第一百十二條第二項前段「停車時應依車輛順行方
    向緊靠道路右側」之規定甚為。受處分人辯稱：該處並非交
    通要道，且車身總長一百七十二英吋，只有八十二又四分之
    三英吋停放於巷弄上，並未達二分之一，而玉成派出所前亦
    有整排都與道路順行方向成九十度垂直停車情形云云，縱使
    屬實，亦非能據以免罰之事由。
四、綜上，本件違規事實明確，原處分機關據以援引道路交通管
    理處罰條例首開規定，裁處受處分人罰鍰九百元，核無違誤
    ，本件異議為無理由，應予駁回。
五、據上論斷，應依道路交通案件處理辦法第十九條，裁定如主
    文。
中　　華　　民　　國　九十六　年　　五　　月　三十一　日
　　　　　　　　　交通法庭法　官　高偉文
以上正本證明與原本無異
如不服本裁定應於送達後五日內向本院提出抗告狀
　　　　　　　　　　　　　書記官　張華瓊
中　　華　　民　　國　九十六　年　　五　　月　三十一　日
